臺灣屏東地方法院屏東簡易庭小額民事判決
111年度屏小字第111號
原      告  華南產物保險股份有限公司

法定代理人  陳文智  
訴訟代理人  卓定豐  
複  代理人  黃頌仁  
            江勛世  
被      告  吳雅文  
上列當事人間請求損害賠償事件，本院於民國111年6月15日言詞
辯論終結，判決如下：
    主      文
一、被告應給付原告新臺幣（下同）12,897元及自民國110年11
    月23日起至清償日止，按週年利率百分之5計算之利息。
二、原告其餘之訴駁回。
三、訴訟費用1,000元，由被告負擔895元，餘由原告負擔。
四、本判決第一項得假執行，但被告如以12,897元為原告預供擔
    保，得免為假執行。　　
    事實及理由
一、本件被告經合法通知，未於言詞辯論期日到場，核無民事訴
    訟法第386條各款所列情形，爰依原告聲請，由其一造辯論
    而為判決。
二、原告主張：被告於民國109年6月20日下午6時57分許，騎乘
    電動自行車沿屏東縣屏東民族平路由西往東方向行駛，行經
    該道路與和平路口時，竟未依號誌行駛而闖紅燈，因而與訴
    外人張簡威勳駕駛原告所承保、訴外人劉莉品所有沿和平路
    由北往南行駛之車牌號碼000-0000號自用小客車（下稱系爭
    汽車）發生碰撞，致系爭汽車受損，經送廠維修後支出維修
    費用新臺幣（下同）14,405元（工資10,787元、零件3,618
    ），原告業已全部賠付完畢，爰依侵權行為及保險代位之法
    律關係提起本件訴訟等語，並聲明：被告應給付原告14,405
    元及自起訴狀繕本送達翌日起至清償日止，按週年利率百分
    之5計算之利息。
三、被告未於言詞辯論期日到場，亦未提出準備書狀作何聲明或
    陳述。
四、得心證之理由：
  ㈠按因故意或過失，不法侵害他人之權利者，負損害賠償責任
    。汽車、機車或其他非依軌道行駛之動力車輛，在使用中加
    損害於他人者，駕駛人應賠償因此所生之損害。被保險人因
    保險人應負保險責任之損失發生，而對於第三人有損失賠償
    請求權者，保險人得於給付賠償金額後，代位行使被保險人
    對於第三人之請求權。但其所請求之數額，以不逾賠償金額
    為限。前項第三人為被保險人之家屬或受僱人時，保險人無
    代位請求權。但損失係由其故意所致者，不在此限。民法第
    184條第1項前段、第191條之2前段及保險法第53條分別定明
    文。經查，原告主張之事實，業據提出與所述相符之道路交
    通事故初步分析研判表、事故現場圖、事故照片黏貼紀錄表
    、裕昌汽車和生廠維修明細表、車損照片、發票、系爭汽車
    行照及駕駛人駕照影本為證（見本院卷第13至33頁），並有
    屏東縣政府警察局110年11月14日屏警交字第11037070600號
    函附系爭事故調查卷宗存卷足參（見本院卷第43至70頁），
    且系爭事故發生前，訴外人張簡威勳駕駛系爭汽車於和平路
    、民族路口停等紅燈，嗣號誌燈於行車紀錄器畫面左上方時
    間18:58:04（以下所指時間均同）時轉為綠燈，惟斯時仍有
    部分車輛自系爭汽車左側即民族路欲左轉進入和平路，張簡
    威勳待前方路口淨空後始於18:58:06起駛進入路口，被告車
    輛則於18:58:08始進入民族路、和平路口，並於18:58:09與
    系爭汽車發生碰撞等情，經本院當庭勘驗錄影光碟明確（本
    院卷第101至107頁），且為原告所不爭執（本院卷第136頁
    ），前開錄影光碟雖未攝錄被告行向之燈號變化，然本院審
    酌系爭路口於號誌轉換時原綠燈行向（即民族路）車輛之行
    車動態、被告進入路口時該交岔路口之其他行車動態，原告
    行向（即和平路）號誌轉為綠燈與被告為系爭汽車行車紀錄
    器錄影視角所即之時間差，堪認被告駛出民族路時，該路口
    處之交通號誌應已轉變為紅燈，被告辯稱伊通過路口時為黃
    燈轉紅燈之際等節，尚難憑採。而被告經本院合法通知後，
    既未於言詞辯論期日到場爭執，復未提出書狀答辯以供本院
    斟酌，依民事訴訟法第280條第3項前段準用同條第1項前段
    規定，視同自認，堪認原告主張為真實。則原告依上開侵權
    行為之規定，請求被告負損害賠償責任，洵屬正當。
  ㈡次按依民法第196條請求賠償物被毀損所減少之價額，固得以
    修復費用為估定之標準，但以必要者為限（如修理材料以新
    品換舊品，應予折舊），最高法院77年度第9次民事庭會議
    決議（一）、80年度台上字第2476號判決意旨可資參照。準
    此，損害賠償既係在填補被害人所受之損害，使其回復應有
    狀態，並不使之另外受利，故被害人修理材料以新品換舊品
    者，自應予以折舊。原告主張：系爭汽車因系爭事故受損，
    支出汽車維修費14,405元（工資10,787元、零件3,618）等
    語，經其提出估價單、發票為憑（本院卷第23、29頁）。就
    原告主張系爭汽車維修費14,405元部分，原告固得請求被告
    賠償維修費用，惟計算零件材料之損害賠償數額時，應扣除
    折舊部分始屬合理。又依行政院所頒固定資產耐用年數表及
    固定資產折舊率表，非運輸用客車之耐用年數為5年，系爭
    汽車係於107年1月出廠，有行車執照可稽（本院卷第31頁）
    ，無明確出廠日期，則以107年1月15日為計算基準，計算至
    109年6月20日系爭事故發生時，參酌營利事業所得稅查核準
    則第95條第6項：「固定資產提列折舊採用平均法、定率遞
    減法或年數合計法者，以1年為計算單位；其使用期間未滿1
    年者，按實際使用之月數相當於全年之比例計算之；不滿1
    月者，以月計」之規定，認系爭汽車已使用2年6月。另考量
    損害賠償之目的在於填補被害人實際損害，應採用平均法計
    算折舊（即以固定資產成本減除殘價後之餘額，按固定資產
    之耐用年數平均分攤計算每期折舊額），較為公允，則每年
    折舊率為五分之一，是系爭汽車修理零件費用以平均法計算
    ，扣除折舊後之修復費用為2,110元【計算式：①殘價＝取得
    成本3,618元÷（耐用年數5年＋1）＝603元，小數點以下四捨
    五入；②折舊額＝（取得成本3,618元－殘價603元)×1/（耐用
    年數5年）×使用年數（2又6/12）年＝1,508元，小數點以下
    四捨五入；③扣除折舊後價值＝取得成本3,618元－折舊額1,50
    8元＝2,110元】，加計不必折舊之工資10,787元，則此部分
    原告得請求賠償之系爭汽車維修費為12,897元（計算式：2,
    110＋10,787＝12,897），逾此部分請求，應屬無據。
  ㈢末按遲延之債務，以支付金錢為標的者，債權人得請求依法
    定利率計算之遲延利息；應付利息之債務，其利率未經約定
    ，亦無法律可據者，週年利率為百分之5；給付無確定期限
    者，債務人於債權人得請求時，經其催告而未為給付，自受
    催告時起，負遲延責任。其經債權人起訴而送達訴狀，或依
    督促程序送達支付命令，或為其他相類之行為者，與催告有
    同一之效力，民法第233條第1項前段、第203條、第229條第
    2項分別定有明文。本件原告請求被告賠償損害，係以支付
    金錢為標的，是原告請求被告給付自起訴狀繕本送達（於11
    0年11月22日送達，見本院卷第75頁送達證書）翌日即110年
    11月23日起至清償日止，按週年利率百分之5計算之利息，
    為有理由，應予准許。
五、綜上所述，原告依侵權行為及保險法第53條之規定，訴請被
    告給付原告12,897元及自110年11月23日至清償日止，按週
    年利率百分之5計算之利息，為有理由，應予准許；逾此部
    分之請求則無理由，應予駁回。
六、本件係就民事訴訟法第436條之8第1項適用小額程序所為被
    告敗訴之判決，依同法第436條之20規定，應依職權宣告假
    執行，並依同法第436條第2項準用第392條第2項規定，職權
    宣告被告於預供擔保後，得免為假執行。另依同法第436條
    之19第1項規定，確定本件訴訟費用額為1,000元（即第一審
    裁判費），並如主文第3項所示負擔比例。
七、訴訟費用負擔之依據︰民事訴訟法第79條。
中　　華　　民　　國　　111 　年　　6 　　月　　29　　日
                  屏東簡易庭  法  官  彭聖芳
以上為正本，係照原本作成。
如不服本判決，應於判決送達後20日內，以判決違背法令為理由
，向本院提出上訴狀並表明上訴理由（上訴理由應表明：一、原
判決所違背之法令及具體內容；二、依訴訟資料可認為原判決有
違背法令之具體事實），如未表明上訴理由者，應於上訴後20日
內向本院提出上訴理由書。如委任律師提起上訴者，應一併繳納
上訴審判裁判費。
中　　華　　民　　國　　111 　年　　6 　　月　　29　　日
                              書記官 孫秀桃